臺灣高等法院刑事判決　　　　　　　　100年度上易字第324號
上　訴　人　臺灣板橋地方法院檢察署檢察官
被　　　告　雷香菡原名雷雯）.
上列上訴人因被告詐欺案件，不服臺灣板橋地方法院98年度易字
第3311號，中華民國99年12月2 日第一審判決（起訴案號：臺灣
板橋地方法院檢察署97年度偵字第30819 號），提起上訴，本院
判決如下：
    主  文
原判決撤銷。
雷香菡連續意圖為自己不法之所有，以詐術使人將本人之物交付
，處有期徒刑壹年，減為有期徒刑陸月，如易科罰金，以銀元
佰元即新台幣玖佰元折算壹日。
    事  實
一、雷香菡與吳佳菁（原名吳虹儀）同為誠信投資顧問股份有限
    公司（下稱誠信公司）股東，雷香菡見吳佳菁虔信宗教，竟
    基於意圖為自己不法所有之概括犯意，於民國94、95年間，
    以口頭或以0000000000號行動電話門號發送簡訊方式，連續
    向吳佳菁佯稱有一位僅其能感應聽聞之無形體「西藏師父」
    ，並稱該「西藏師父」表示吳佳菁冤親債主太多，須花錢做
    功德以消災解厄云云，致篤信宗教之吳佳菁深信不疑，陷於
    錯誤，依雷香菡指示，連續於附表編號一至六所示時間，匯
    入如附表編號一至六所示之金額，合計新台幣（下同）126
    萬元，至雷香菡之中華郵政股份有限公司信維郵局帳號0000
    0000號劃撥帳戶內，雷香菡詐得上開款項後，即挪為己用，
    未為吳佳菁履行上開消除業障之事務，嗣因吳佳菁發覺受騙
    後報案處理，始悉上情。
二、案經吳佳菁訴由法務部調查局臺北市調查處移送臺灣板橋地
    方法院檢察署檢察官偵查起訴。
    理  由
壹、程序部分：
    按被告以外之人於審判外之言詞或書面陳述，除法律有規定
    者外，不得作為證據，刑事訴訟法第159 條第1 項固有明文
    ；惟被告以外之人於審判外之陳述，雖不符同法第159 條之
    1 至之4 規定，而經當事人於審判程序同意作為證據，法院
    審酌該言詞陳述或書面陳述作成時之情況，認為適當者，亦
    得為證據。又當事人、代理人或辯護人於法院調查證據時，
    知有第159 條第1 項不得為證據之情形，而未於言詞辯論終
    結前聲明異議者，視為有前項之同意，同法第159 條之5 亦
    定有明文。本件檢察官及被告於原審及本院審判程序中，對
    於本案相關證人於警詢、偵查中之證述暨其他相關具傳聞性
    質之證據資料之證據能力，均表示無意見，且迄於言詞辯論
    終結前亦未聲明異議。本院審酌本案證人之陳述及證據資料
    作成時之情況，核無違法取證或其他瑕疵，證據力亦無明顯
    過低之情形，認為以之作為證據為適當，是依刑事訴訟法第
    159 條之5 規定，前述證人於審判外之陳述及相關證據資料
    ，自均得作為證據。
貳、實體部分：
甲、有罪部分：
一、訊據被告雷香菡固坦承與告訴人合資成立誠信公司，伊與告
    訴人聊天時有談到修佛要做的事，是告訴人信任且要求伊替
    告訴人做布施，告訴人確有將如附表編號一至六所示之金額
    匯款至伊所有信維郵局之帳戶等情不諱，惟堅決否認有何詐
    欺取財犯行，辯稱：伊能感應「西藏師父」，並沒有詐騙告
    訴人，也確實有拿現金去寶塔寺、慈惠堂、臺北道場等處捐
    款、刻佛像，附表編號一至六所匯的款項共126 萬元是去替
    告訴人做無相布施云云，經查：
（一）上揭犯罪事實，業據告訴人於偵查中指訴歷歷（見偵卷第
      30頁反面至31頁反面、第138 、139 、224 、244 頁），
      復於原審審理時到庭證稱：「（問：妳曾經匯款於被告信
      維郵局帳戶嗎？從九十四年十月到九十五年六月，妳是否
      記得？）大部分都是我助理去匯的…」、「（問：妳為何
      會請妳助理從九十四年十月到九十五年六月間，總共匯款
      二百多萬元到被告信維郵局？）有時候是她發簡訊或是伊
      媒兒到她的帳戶，說師父說要我在什麼時候要匯多少錢，
      有時候她會改變她要我匯款的戶頭」、「（問：妳所謂的
      師父是何人？）我沒有見過那個師父，被告說她可以跟師
      父溝通。被告說她可以聽到師父說話，但是我不能聽到」
      、「（問：所以妳是因為被告說師父要妳配合，還傳簡訊
      給你，所以妳要助理把錢匯到被告的帳戶嗎？）是的」、
      「（問：是被告跟妳說要布施？）她沒有說是布施，她說
      替法界做事，所以需要用錢」、「（問：妳不定期匯款給
      被告，被告是否表示妳這次匯的款，她要做什麼事情？）
      她都沒有說」、「（問：提示起訴書之附表，你當初匯款
      時間、金額，是否如起訴書附表所載？）是的」、「（問
      ：提示本件起訴書附表，依據99年4 月12日被告提出之答
      辯狀，其狀所載起訴書附表一到六所載是無相布施的金額
      ，你有何意見？）什麼叫無相布施我無法理解，我匯款都
      是依照被告的指示，我當時都無法判斷，被告都說是師父
      要我做的，…」、「（問：當時被告的簡訊說要你付這些
      錢，有無說要你做什麼？）沒有，簡訊都不是太長，不會
      說這麼多」等語（見原審99年3 月17日及99年11月11日審
      判筆錄），此外，復有被告名下之信維郵局郵政劃撥儲金
      00000000號帳戶之印鑑單、郵政儲金匯業局郵政劃撥立帳
      申請書、對帳單、告訴人填具之郵政劃撥儲金存款卡及被
      告填具之郵政劃撥儲金提款單等影本各一份在卷可稽。
（二）被告於調查局詢問及檢察官偵訊時，皆辯稱: 從未跟告訴
      人說過有認識「西藏師父」可以幫她消災解厄云云，惟於
      99年4 月12日答辯狀中自承附表編號一至六所示匯款是替
      告訴人拿去做無相布施；復於審理時陳稱：我沒有去過西
      藏，也沒有師父，但並不是我沒有感應，我打坐時感覺我
      在西藏的山洞，有師父跟我講解；告訴人匯的錢其中有一
      百多萬元是拿去寶塔寺、慈惠堂、臺北道場等處捐款做功
      德，有時候5 萬元、10萬元或15萬元一次塞入廟宇之功德
      箱，沒有任何收據可以證明云云（見原審卷一第48、49頁
      、原審卷二第319 頁及本院100 年3 月22日審判筆錄）；
      被告既係為告訴人布施做功德，卻未以告訴人名義捐助廟
      宇，而將告訴人委託用以消除己身業障所用之款項，逕行
      投入廟宇功德箱，則被告如何區別該次捐款究係為自己，
      抑或替告訴人消除業障？再者，廟宇之功德箱為防遭竊，
      其款項投入孔十分窄小，被告如何可輕易一次投入5 萬、
      10萬、15萬元之現鈔，亦殊難想像；被告所供述之行徑，
      實與常理有違。況且，證人徐尚均於本院審理時到庭證稱
      ：與被告住同一棟樓，我住四樓，被告住三樓，被告沒有
      去過西藏，也沒有見過西藏的喇嘛或師父來找被告，雖曾
      與被告及告訴人一同前往慈湖的廟（寶塔寺）及松山慈惠
      堂等地禮佛、參拜、還願，但並沒有看到被告有何捐錢布
      施的行為等語（見本院100 年3 月22日審判筆錄）。是被
      告雖一再辯稱確有為告訴人捐獻、為無相布施之行為，然
      始終未能提出佐證以實其說，堪認被告實際上詐得告訴人
      所支付如附表編號一至六之金錢後，並未用於替告訴人消
      除業障及布施，其空泛供述與常理相違之款項運用方式，
      顯係事後卸責之詞，應不足採信。
（三）綜上各情觀之，被告既明知無「西藏師父」存在，竟向告
      訴人佯稱師父表示要告訴人拿錢出來消災解厄，致使告訴
      人陷於錯誤，而匯款如附表編號一至六所示之金額給被告
      ，被告竟未將該等款項運用於其所稱之用途，被告顯有為
      自己不法所有之意圖甚明，其所為與詐欺罪之構成要件該
      當，本件附表編號一至六部分事證明確，被告犯行堪予認
      定，應依法論科。
二、被告行為後，刑法於94年2 月2 日修正公布，自95年7 月1
    日施行。刑法第2 條第1 項之規定，係規範行為後法律變更
    所生新舊法律比較適用之準據法。所謂行為後法律有變更，
    包括構成要件之變更而有擴張或減縮，或法定刑度之變更。
    行為後法律有無變更，端視所適用處罰之成罪或科刑條件之
    實質內容，修正前後法律所定要件有無不同而斷。新舊法條
    文之內容有所修正，除其修正係無關乎要件內容之不同或處
    罰之輕重，而僅為文字、文義之修正或原有實務見解、法理
    之明文化，或僅條次之移列等無關有利或不利於行為人，非
    屬該條所指之法律有變更者，可毋庸依該規定為新舊法之比
    較，而應依一般法律適用原則，適用裁判時法外，即應適用
    刑法第2 條第1 項之規定，為「從舊從輕」之比較。比較時
    應就罪刑有關之共犯、未遂犯、想像競合犯、牽連犯、連續
    犯、結合犯，以及累犯加重、自首減輕暨其他法定加減原因
    （如身分加減）與加減例等一切情形，綜其全部罪刑之結果
    而為比較，予以整體適用。
    1.刑法分則編各罪所定罰金刑之貨幣單位原為銀元，修正前
      刑法第33條第5 款規定：「罰金：1 元（銀元）以上。」
      ，而依罰金罰鍰提高標準條例規定，就72年6 月26日前修
      正之刑法部分條文罰金數額提高2 至10倍，其後修正者則
      不提高倍數，並依現行法規所定貨幣單位折算新臺幣條例
      規定，以銀元1 元折算新臺幣3 元；修正後刑法第33條第
      5 款規定：「罰金：新臺幣1 千元以上，以百元計算之。
      」，故刑法分則法定本刑中列有罰金者，其法定最低度罰
      金因之提高，涉及科刑規範變更，故仍有比較新舊法之必
      要（最高法院96年度臺上字第1464號判決意旨參照）。而
      刑法第33條第5 款所定罰金貨幣單位經修正為新臺幣後，
      刑法分則各罪所定罰金刑之貨幣單位亦應配合修正為新臺
      幣，為使刑法分則編各罪所定罰金之最高數額與刑法修正
      前趨於一致，乃增訂刑法施行法第1 條之1 ：「中華民國
      94年1 月7 日刑法修正施行後，刑法分則編所定罰金之貨
      幣單位為新臺幣。94年1 月7 日刑法修正時，刑法分則編
      未修正之條文定有罰金者，自94年1 月7 日刑法修正施行
      後，就其所定數額提高為30倍。但72年6 月26日至94年1
      月7 日新增或修正之條文，就其所定數額提高為3 倍。」
      從而，刑法分則編各罪所定罰金刑之最高數額。於上開規
      定修正後並無不同，惟修正後刑法第33條第5 款所定罰金
      刑最低數額，較之修正前提高，自以修正前刑法第33條第
      5 款規定有利於被告。
    2.刑法修正後，刪除第56條連續犯之規定，此刪除雖非犯罪
      構成要件之變更，但顯已影響行為人刑罰之法律效果，自
      屬法律有變更，經比較新、舊法結果，舊法第56條連續犯
      之規定乃將被告連續之數行為以一罪論，較有利被告。
    綜合全部罪刑結果而為比較，被告行為後修正施行之刑法並
    非較為有利，本件應適用被告行為時即修正施行前刑法之相
    關規定。
三、核被告所為，係犯刑法第339 條第1 項詐欺取財罪，其先後
    如附表編號一至六所示多次詐欺取財犯行之時間緊接，方式
    相同，觸犯構成要件相同之罪名，顯係基於概括犯意反覆為
    之，為連續犯，應依修正前刑法第56條之規定加重其刑。
四、原審未詳予勾稽，遽為被告無罪之判決，尚有未洽，檢察官
    上訴指摘原判決不當，為有理由，自應由本院予以撤銷改判
    ，爰審酌被告利用告訴人之宗教信仰及其對被告之信任，竟
    為貪一己之私而詐騙告訴人，所為實不可取，且迄今仍未賠
    償告訴人，及其訛詐之金額達126 萬元，及其犯罪之動機、
    目的、手段、所生危害，及犯後態度等一切情狀，量處如主
    文第二項所示之刑。又被告本案犯罪時間係於96年4 月24日
    之前，且無中華民國九十六年罪犯減刑條例所定不得減刑之
    情形，應依同條例第2 條第1 項第3 款規定減其宣告刑二分
    之一。又關於本案易科罰金之折算標準，因被告行為後，於
    94年2 月2 日修正公布之刑法，已自95年7 月1 日起施行，
    關於刑法第41條易科罰金之規定有修正，被告行為後法律有
    變更者，適用行為時之法律。但行為後之法律有利於行為人
    者，適用最有利於行為人之法律，刑法第2 條第1 項定有明
    文。查，被告於行為時之刑法第41條第1 項前段規定：「犯
    最重本刑為5 年以下有期徒刑以下之刑之罪，而受6 個月以
    下有期徒刑或拘役之宣告，因身體、教育、職業、家庭之關
    係或其他正當事由，執行顯有困難者，得以1 元以上3 元以
    下折算一日，易科罰金。」而於被告行為時之易科罰金折算
    標準，修正前罰金罰鍰提高標準條例第2 條前段（現已廢止
    ）規定，就其原定數額提高為100 倍折算1 日，則本件被告
    行為時之易科罰金折算標準，應以銀元300 元折算1 日，經
    折算為新臺幣後，應以新臺幣900 元折算為1 日。惟95年7
    月1 日施行之刑法第41條第1 項前段則規定：「犯最重本刑
    為五年以下有期徒刑以下之刑之罪，而受六個月以下有期徒
    刑或拘役之宣告者，得以新臺幣一千元、二千元或三千元折
    算一日，易科罰金。」比較修正前後之易科罰金折算標準，
    以95年7 月1 日修正公布施行前之規定，較有利於被告，依
    刑法第2 條第1 項前段，仍應適用修正前刑法第41條第1 項
    前段規定，定其折算標準，併此敘明。
乙、不另為無罪之諭知部分：
一、公訴意旨另以：被告雷香菡與吳佳菁（原名吳虹儀）同為誠
    信創業投資顧問股份有限公司（下稱誠信公司）股東，雷香
    菡見吳佳菁虔信宗教，竟基於意圖為自己不法所有之概括犯
    意，於民國94、95年間，以口頭或以0000000000號行動電話
    門號發送簡訊方式，連續向吳佳菁佯稱有一位僅其能感應聽
    聞之無形體「西藏師父」，並稱該「西藏師父」表示吳佳菁
    冤親債主太多，須做花錢功德以消災解厄及須聘請雷香菡任
    顧問云云，致篤信宗教之吳佳菁深信不疑，陷於錯誤，依雷
    香菡指示，連續於附表編號七至十一所示時間，匯款附表編
    號七至十一所示之金額，合計新臺幣（下同）86萬1 千元，
    至雷香菡之中華郵政股份有限公司信維郵局帳號00000000號
    劃撥帳戶內，雷香菡詐得上開款項後，即挪為己用，未為吳
    佳菁履行上開消除業障之事務，且亦未有實際從事顧問行為
    。嗣因吳佳菁發覺受騙後報案處理，始悉上情。因認被告雷
    香菡，此部分涉犯刑法第339 條第1 項之詐欺取財罪嫌等語
    。
二、按犯罪事實應依證據認定之，無證據不得認定犯罪事實，刑
    事訴訟法第154 條第2 項定有明文。又犯罪事實之認定應憑
    證據，如未能發現相當證據，或證據不足以證明，自不能以
    推測或擬制之方法，作為裁判基礎；且認定犯罪事實所憑之
    證據，雖不以直接證據為限，間接證據亦包括在內，然而無
    論直接證據或間接證據，其為訴訟上之證明，須於通常一般
    之人均不致有所懷疑，而得確信其為真實之程度者，始得據
    為有罪之認定，倘其證明尚未達到此一程度，而有合理之懷
    疑存在而無從使事實審法院得有罪之確信時，即應由法院為
    諭知被告無罪之判決；又檢察官對於起訴之犯罪事實，仍應
    負提出證據及說服之實質舉證責任。倘其所提出之證據，不
    足為被告有罪之積極證明，或其指出證明之方法，無從說服
    法院以形成被告有罪之心證，基於無罪推定之原則，自應為
    被告無罪判決之諭知；所謂認定犯罪事實之證據，係指足以
    認定被告確有犯罪行為之積極證據而言，如未發現相當證據
    ，或證據不足以證明，自不能以推測或擬制之方法，以為裁
    判基礎，最高法院40年台上字第86號、76年台上字第4986號
    、92年台上字第128 號判例意旨可資參照；再按告訴人之告
    訴，係以使被告受刑事訴追為目的，是其陳述是否與事實相
    符，仍應調查其他證據以資審認，亦有最高法院52年台上字
    1300號判例意旨足資參照。
三、公訴人認如附表編號七至十一所示匯款部分，被告雷香菡亦
    涉犯刑法第339 條第1 項之詐欺取財罪嫌云云，無非以係被
    告於法務部調查局臺北市調查處詢問及偵查中之供述、告訴
    人吳佳菁於法務部調查局臺北市調查處詢問及偵查中之證述
    、證人黃雅楓於偵查中之證述、0000000000號行動電話門號
    之基本資料及簡訊內容、財團法人金融聯合徵信中心公司及
    獨資／合夥事業登記資訊、公司董監事及經理人名單、公司
    變更登記申請書、誠信公司股東名簿、被告名下之信維郵局
    郵政劃撥儲金00000000號帳戶之印鑑單、郵政儲金匯業局郵
    政劃撥立帳申請書、對帳單、告訴人填具之郵政劃撥儲金存
    款卡、被告填具之郵政劃撥儲金提款單影本等為其論據。訊
    據被告雷香菡固不否認伊能感應「西藏師父」之事，並供認
    伊與告訴人合資成立誠信公司，告訴人確有匯款如附表編號
    七至十一所示至伊所有郵局之帳戶等情不諱，惟堅決否認此
    部分有何詐欺取財犯行，辯稱伊並沒有詐騙告訴人，編號七
    是告訴人購買伊「淡水漁人碼頭眺望觀音山」油畫的潤筆費
    ，編號八至十一是公司給付有關顧問費及一些車馬費雜支費
    用，而伊任公司顧問時，確實有做事，有陪同告訴人去找廠
    商，替公司員工上銷售、心理輔導的課程，處理電腦資料等
    語。
四、經查，證人即告訴人吳佳菁於原審證稱：「（被告問：妳告
    我說我拿妳的顧問費沒有做顧問的事情？）我沒有說妳完全
    沒有做」、「（被告問：我有無陪你去談事情？）書上寫人
    有六種情緒，還說要作杯子、筆記本行銷，被告負責創作，
    我負責銷售、製作」、「（被告問：作布的樣子是我跟小姐
    談，我讓妳去專心處理妳自己的私務，這是否是我們的協議
    ？）我有跟妳一起去找廠商。」、「（被告問：這樣表示我
    沒有空拿妳顧問費了？）是的」、「（審判長問：妳認為妳
    被騙，是因為被告說師父要你做法界的事情，有無包括顧問
    費的事情？）也不能說被告完全沒有做事情，我們有開課，
    還有找廠商作後續的商品」、「（審判長問：被告擔任這家
    公司的顧問，與宗教有無關係？）沒有」、「（審判長問：
    所以顧問費的部分只有針對公司的行銷？）對，但是我覺得
    金額很高」、「（審判長問：妳本來都不計較被告把錢用在
    何處，後來為何會計較？）後來我經濟困難，我朋友帶我去
    找老師，我心理很困難，我在紙上寫被告的名字及地址。是
    後來朋友提醒我，我才覺得我被騙」、「（審判長問：何時
    查覺自己受騙？）九十五年底，當時心情不好，為了經濟的
    問題很困擾，朋友要我去找通靈的人才知道」、「（檢察官
    問：妳剛才當庭提出的簡訊是在九十五年二、三月間，當時
    妳是否有用泓宜公司的名義請被告擔任泓宜公司的顧問？）
    是的」等語（見原審99年3 月17日審判筆錄）、「（審判長
    問：所以顧問費應該跟你曾經指訴說被告說這些錢用來消災
    解厄的沒有關係？）對。但是她跟我說消災解厄，其實她當
    時不是說消災解厄，她是說師父說要做法事，需要錢。不是
    針對我個人去做消災解厄的事情」、「（問：提示起訴書之
    附表，你當初匯款時間、金額，是否如起訴書附表所載？）
    是的」、「（審判長問：依照你所說，一個月顧問費六萬三
    千元，附表當中哪些是顧問費的錢？）編號十一的10萬6 就
    有可能是，編號九也可能是，但是不是全部」、「…（這二
    百多萬元）有包括六十幾萬元之顧問費」等語（見原審99年
    9 月1 日審判筆錄）；另告訴人亦自承：朋友說要印經書，
    我就告訴被告要幾本，被告說印好就拿去廟裡，這是我知道
    的事；10萬7 千元是為了要印經書；編號七這筆錢確實是為
    了『淡水漁人碼頭眺望觀音山』油畫而支出的等語（見原審
    卷一第42頁、卷二第317 頁、第347 頁）；核與被告辯稱編
    號七所示金額是告訴人購買『淡水漁人碼頭眺望觀音山』之
    潤筆費，第八至十一筆則是有關顧問費及車馬費等雜支費用
    ，顧問費用約為63萬6 千元等語，大致相符，堪認被告此部
    分所辯，應為真實。從而，被告確有印製經書（應係編號十
    部分）及執行顧問之業務，且該顧問之業務與宗教無關，至
    於被告擔任顧問之顧問費用價額是否合理，乃係被告、告訴
    人雙方當時對該顧問一職之工作性質、工作內容等評估後所
    認之代價，被告既無施用任何詐術，自難認此部分，被告有
    何詐騙告訴人財物之行為。
五、綜上所述，公訴意旨所指被告如附表編號七至十一所示部分
    涉犯詐欺取財之犯行，客觀上既尚未達於通常一般人均不致
    有所懷疑，而得確信其犯罪事實之程度，此外，復查無其他
    積極證據足資證明被告此部分有何詐欺取財犯行，既不能證
    明被告犯罪，就此部分，本應為無罪之諭知，惟公訴人認此
    部分與前開有罪部分為連續犯裁判上一罪之關係，爰不另為
    無罪之諭知，附此敘明。
據上論斷，應依刑事訴訟法第369 條第1 項前段、第364 條、第
299 條第1 項前段，刑法第2 條第1 項前段，修正前刑法第56條
、第339 條第1 項、第41條第1 項前段，中華民國九十六年罪犯
減刑條例第2 條第1 項第3 款、第7 條，罰金罰鍰提高標準條例
第1 條前段，廢止前罰金罰鍰提高標準條例第2 條，判決如主文
。
本案經檢察官吳國南到庭執行職務。
中    華    民    國   100    年    4     月    6     日
                  刑事第一庭審判長法  官  葉騰瑞
                                  法  官  莊明彰
                                  法  官  彭政章
以上正本證明與原本無異。
不得上訴。
                                  書記官  杜宜寧
中    華    民    國   100    年    4     月    6     日
附錄：本案論罪科刑法條全文
刑法第339條
意圖為自己或第三人不法之所有，以詐術使人將本人或第三人之
物交付者，處 5 年以下有期徒刑、拘役或科或併科 1 千元以下
罰金。
以前項方法得財產上不法之利益或使第三人得之者，亦同。
前二項之未遂犯罰之。
附表：
 ┌──┬───────┬─────┐
 │編號│存款時間      │金額      │
 ├──┼───────┼─────┤
 │一  │94年10月14日  │20萬元    │
 ├──┼───────┼─────┤
 │二  │94年10月21日  │20萬元    │
 ├──┼───────┼─────┤
 │三  │94年10月27日  │50萬元    │
 ├──┼───────┼─────┤
 │四  │94年10月31日  │10萬元    │
 ├──┼───────┼─────┤
 │五  │95年01月10日  │16萬元    │
 ├──┼───────┼─────┤
 │六  │95年03月01日  │10萬元    │
 ├──┼───────┼─────┤
 │七  │95年03月06日  │3 萬6 千元│
 ├──┼───────┼─────┤
 │八  │95年03月28日  │4 萬7 千元│
 ├──┼───────┼─────┤
 │九  │95年04月12日  │56萬5 千元│
 ├──┼───────┼─────┤
 │十  │95年06月09日  │10萬7 千元│
 ├──┼───────┼─────┤
 │十一│95年06月14日  │10萬6 千元│
 ├──┼───────┼─────┤
 │合計│              │212萬1千元│
 └──┴───────┴─────┘